---
output: github_document
bibliography: biblio.bib
csl: apa.csl
---

```{r setup, include=FALSE}
knitr::opts_chunk$set(
  collapse=TRUE,
  eval = F
)
```


<!-- Este .md fue generado a partir del .Rmd homónimo. Edítese el .Rmd -->

# Mi primer RMarkdown

Primero lo primero: acepta la invitación, genera tu repo en GitHub y clónalo localmente en RStudio. Tienes como referencia la guía [¿Cómo realizar una asignación?](https://github.com/biogeografia-201902/material-de-apoyo/blob/master/ref/como-hacer-una-asignacion.md)

Estudia la [Guía mínima de RMarkdown](https://github.com/biogeografia-201902/material-de-apoyo/blob/master/ref/guia-minima-de-rmarkdown.md). Puedes estudiarla mientras vas haciendo esta asignación.

## Tarea 0. Toma nota de tu número asignado

Podrás leer, al final del trozo de código de R a continuación, una lista de números aleatorios asignados a cada estudiante. Dichos números los usarás para cumplir con tus asignaciones cuando se te solicite. No tienes que hacer nada, sólo toma nota de tu número.

```{r, eval=T}
estfuente <- paste0(
  'https://raw.githubusercontent.com/biogeografia-201902/',
  'miembros-y-colaboradores/master/suscripciones_github.txt'
)
estudiantes <- readLines(estfuente)
rver <- as.numeric(paste(version$major, gsub('\\.','', version$minor), sep = '.'))
if(rver>=3.6){
  RNGkind(sample.kind = "Rounding") #Utiliza redondeo (compatibilidad entre versiones de R)
}
set.seed(10) #Fija una tabla de números aleatorios
df <- data.frame(
  nombre = gsub(' .*$', '', estudiantes),
  numero = sample(1:70, length(estudiantes))
) #Crea tabla df (estudiantes-números aleatorios)
df #Muestra la tabla df
```


```{r, echo=FALSE}
 #           nombre numero
 #        AbigailCP     36
 # BidelkisCastillo     22
 #      dahianagb07     30
 #         emdilone     47
 #       enrique193      6
 #        Erasbel05     15
 #           geofis     18
 #  hoyodepelempito     64
 #      jimenezsosa     39
 #    Jorge-Mutonen     27
 #     JuanJoseGH06     40
 #        Mangoland     34
 #        maritzafg      7
 #   merali-rosario     59
 #   ramosramos1886     21
 #        sanchez26     24
 #     victorcabsid      3
 #        yanderlin     65
```


## Tarea 1. Abre la matriz de comunidad `mite` y despliégala

A partir de este punto necesitarás editar el archivo `.Rmd`, para colocar tus respuestas donde te indico más abajo. Si ya aceptaste la asignación, clona tu repo localmente en RStudio usando la guía [¿Cómo realizar una asignación?](https://github.com/biogeografia-201902/material-de-apoyo/blob/master/ref/como-hacer-una-asignacion.md), de manera que puedas ejecutar código de R.

1. Entra en la guía "Introducción a R y análisis exploratorio de datos (EDA)", pero **sólo** lee la parte [El conjunto de datos mite](https://github.com/biogeografia-201902/material-de-apoyo/blob/master/ref/introduccion-a-r.md#el-conjunto-de-datos-mite).

>Brevemente. `mite` es un conjunto de datos, disponibles en el paquete `vegan`, que contiene información sobre ácaros oribátidos colectados y procesados por Borcard y colaboradores, a partir de 70 núcleos de esfagnos extraídos de una turbera de 2.5x10&nbsp;m en el lago Geai, Canadá [@borcard1992partialling, @borcard1994environmental].  Aunque en esta ocasión sólo aprovecharás una mínima parte de dicha guía, próximamente, tendrás asignaciones para donde desarrollarás todo su contenido.

2. Carga la matriz de comunidad a memoria.

3. Imprímela. Haz que se despliegue, ya sea en la consola de R o en tu `.Rmd`.

* Tus respuestas en este bloque de código:
```{r}
library() #Escribe el nombre del paquete al cual pertenece el conjunto de datos
data() #Rellena el nombre del conjunto de datos
 #Aquí escribe el nombre del objeto
```

Nota: Tal como explica la [Guía mínima de RMarkdown](https://github.com/biogeografia-201902/material-de-apoyo/blob/master/ref/guia-minima-de-rmarkdown.md), prueba tu código en la medida que lo escribes (línea a línea es mejor). No olvides configurar la ejecución de código en la consola de R, marcando la opción `Chunk Output in Console` de la rueda dentada (barra de herramientas de archivo `.Rmd`). Así, cuando presiones *Run* (o las alternativas de teclado) tu código se ejecutará en la consola de R y allí mismo verás los resultados.

Si lograste imprimir en pantalla un `data.frame` con varias columnas y filas, conseguiste cargar correctamente la matriz de comunidad `mite`.

## Tarea 2. Teje tu `.Rmd`.

Genera tu `.md` usando la [sección "Teje" de la Guía mínima de RMarkdown](https://github.com/biogeografia-201902/material-de-apoyo/blob/master/ref/guia-minima-de-rmarkdown.md#teje). Luego de tejer, podrás ver una previsualización de tu resultado desde RStudio antes de subirlo a GitHub.

## Tarea 3. Filtra la matriz `mite`

1. Estudia la sección [Una pequeña parada para explicar cómo filtrar](https://github.com/biogeografia-201902/material-de-apoyo/blob/master/ref/introduccion-a-r.md#una-pequeña-parada-para-explicar-cómo-filtrar), y filtra la matriz mostrando sólo la fila que corresponde a tu número.

    * Tu respuesta en este bloque de código:
    ```{r}
    mite[,] #Debes colocar tu número dentro del corchete. Lee la guía
    ```

2. Usando la misma guía, ¿cuántos individuos hay de la especie de la columna número 2 en la fila (sitio) que corresponde con tú número?

    * Tus respuestas en este bloque de código:
    ```{r}
    mite[,] #Debes colocar tu número y el de la columna dentro del corchete. Lee la guía
    ```

## Tarea final: *commit*>*push*

Usa la guía [¿Cómo realizar una asignación?](https://github.com/biogeografia-201902/material-de-apoyo/blob/master/ref/como-hacer-una-asignacion.md) para sincronizar con tu repo remoto.


# Referencias